【裁判字號】    99,易,1285
【裁判日期】    990713
【裁判案由】    毒品危害防制條例
【裁判全文】
臺灣臺中地方法院刑事判決              99年度易字第1285號
公  訴  人  臺灣臺中地方法院檢察署檢察官
被      告  甲○○
上列被告因違反毒品危害防制條例案件，經檢察官提起公訴（99
年度毒偵字第590 號），本院判決如下：
    主  文
甲○○施用第二級毒品，累犯，處有期徒刑柒月。
    事  實
一、甲○○前因違反毒品危害防制條例案件，經本院以95年度沙
    簡字第618 號簡易判決判處有期徒刑6 月確定；又因違反毒
    品危害防制條例案件，經本院以96年度沙簡字第243 號簡易
    判決判處有期徒刑6 月確定，嗣經本院以96年度聲減字第24
    61號裁定減為有期徒刑3 月確定。上揭二罪刑經接續執行後
    ，業於民國96年10月3 日縮刑期滿執行完畢，仍不知悔改。
二、甲○○曾因違反毒品危害防制條例案件，經裁定送觀察、勒
    戒後，因認無繼續施用毒品之傾向，於89年4 月25日執行完
    畢釋放，經臺灣臺中地方法院檢察署檢察官於89年4 月24日
    以89年度毒偵字第1823號為不起訴處分確定；又於觀察勒戒
    執行完畢後5 年內之90年間，因施用毒品案件，經裁定送觀
    察、勒戒後，因無繼續施用毒品之傾向，於90年11月2 日執
    行完畢釋放，並經同署檢察官於90年11月2 日以90年度毒偵
    字第4183號為不起訴處分確定；再於91年間，因施用毒品案
    件，除經法院裁定令入戒治處所執行強制戒治1 年外，其施
    用毒品犯行經檢察官起訴後，並經本院以92年度易字第456
    號判決判處有期徒刑5 月確定（於93年6 月8 日即執行完畢
    ，於本案不構成累犯），其後復有多次施用毒品犯行，經法
    院分別判決有罪在案（詳見上揭一所載，此部分構成累犯）
    。詎甲○○仍未戒絕施用毒品惡習，竟基於施用第二級毒品
    甲基安非他命（下稱「甲基安非他命」）之犯意，於98年（
    起訴書誤為「99年」）10月11日晚上7 時30分許採尿時起回
    溯96小時期間內之為警查獲前某刻，在其斯時位於臺中市○
    ○路90巷12號租屋處，以將甲基安非他命放入電燈泡內燒烤
    吸食其煙之方式，施用甲基安非他命1 次。嗣於98年（起訴
    書誤為「99年」）10月11日下午6 時50分許，在臺中市○區
    ○○路與中正路口，因駕車闖紅燈之違規行為而為警當場攔
    查後，發現其為列管之毒品人口，經警徵得其同意採尿送驗
    後，結果呈安非他命、甲基安非他命陽性反應，因而偵悉上
    情。
三、案經臺中市警察局第一分局報告臺灣臺中地方法院檢察署檢
    察官偵查起訴。
    理  由
一、按除簡式審判程序、簡易程序及第376 條第1 款、第2 款所
    列之罪之案件外，第1 審應行合議審判，96年7 月4 日修正
    公布之刑事訴訟法第284 條之1 定有明文。查本案被告甲○
    ○涉犯毒品危害防制條例第10條第2 項施用第二級毒品案件
    ，經檢察官提起公訴，其所犯為刑事訴訟法第376 條第1 款
    所列之罪，揆諸上開規定，第1 審無庸行合議審判。次按被
    告以外之人（包括證人、鑑定人、告訴人、被害人及共同被
    告等）於審判外之陳述雖不符刑事訴訟法第159 條之1 至之
    4 等4 條之規定，而經當事人於審判程序同意作為證據，法
    院審酌該言詞陳述或書面陳述作成時之情況，認為適當者，
    亦得為證據；當事人、代理人或辯護人於法院調查證據時，
    知有刑事訴訟法第159 條第1 項不得為證據之情形，而未於
    言詞辯論終結前聲明異議者，視為有前項之同意，同法第15
    9 條之5 定有明文。立法意旨在於傳聞證據未經當事人之反
    對詰問予以核實，原則上先予排除。惟若當事人已放棄反對
    詰問權，於審判程序中表明同意該等傳聞證據可作為證據；
    或於言詞辯論終結前未聲明異議，基於尊重當事人對傳聞證
    據之處分權，及證據資料愈豐富，愈有助於真實發見之理念
    ，且強化言詞辯論主義，使訴訟程序得以順暢進行，上開傳
    聞證據亦均具有證據能力。本案被告甲○○及公訴人於本院
    審理程序時就本院引用之下列證據，均未加爭執，且本院審
    酌證據作成之形式，均無瑕疵、與待證事實具有關聯性等情
    況，認為適當，且無不法取得之情形，應認得為證據。揆諸
    前開說明，就本案所引用之供述、書面證據均得採為本案證
    據，合先敘明。
二、本院認定被告甲○○有罪之證據如下：
（一）被告於本院審理時之自白供述。
（二）被告為警所採尿液，經送中山醫學大學附設醫院檢驗科藥
      物檢測中心以氣相層析質譜儀（GC／MS）為確認檢驗後，
      結果呈安非他命、甲基安非他命陽性反應，有卷附中山醫
      學大學附設醫院檢驗科藥物檢測中心尿液檢驗報告、臺中
      市警察局第一分局採集尿液鑑定同意書、臺中市警察局第
      一分局委託鑑驗尿液代號與真實姓名對照表各1 份在卷（
      見警卷第6 、4 、5 頁）可憑，核與被告之自白相符，由
      此足認被告確有於上開採尿時起回溯96小時期間內之為警
      查獲前某刻，施用甲基安非他命1 次之行為無訛。
（三）查被告前因施用毒品案件，受上揭事實欄二所示毒品觀察
      勒戒、強制戒治及刑罰執行完畢乙節，有臺灣高等法院被
      告前案紀錄表、臺灣臺中地方法院檢察署刑案資料查註紀
      錄表及全國施用毒品案件紀錄表各1 份在卷可按。依上開
      說明，本案係被告第3 次以上犯毒品危害防制條例第10條
      之罪，依毒品危害防制條例第23條第2 項規定，應依法起
      訴。檢察官予以起訴，即無不合。
（四）綜上卷證調查結果，本案事證明確，被告犯行洵堪認定，
      應依法論科。
三、核被告甲○○所為，係犯毒品危害防制條例第10條第2 項之
    施用第二級毒品罪。被告持有毒品之低度行為應為施用之高
    度行為所吸收，不另論罪。又被告前曾受上揭事實欄一所載
    罪刑宣告及刑之執行完畢情形，有臺灣高等法院被告前案紀
    錄表1 份在卷可稽，是被告前受徒刑之執行完畢後，5 年以
    內故意再犯本件有期徒刑以上之罪，為累犯，應依刑法第47
    條第1 項規定加重其刑。爰審酌被告甲○○前曾因施用毒品
    犯行接受觀察、勒戒、強制戒治及入監服刑，竟未能從中記
    取教訓，深切體認毒品危害己身健康之鉅，反而再次施用毒
    品，顯見被告自制能力尚有未足，而有接受刑罰懲儆教化之
    必要，暨斟酌被告之品行、生活狀況、智識程度為高中肄業
    及其於犯罪後坦承不諱之犯後態度等一切情狀，量處如主文
    所示之刑，以示懲儆。
據上論斷，應依刑事訴訟法第284 條之1 、第299 條第1 項前段
，毒品危害防制條例第10條第2 項，刑法第11條前段、第47條第
1 項，判決如主文。
本案經檢察官張容姍到庭執行職務。
中    華    民    國    99    年     7    月    13    日
                  刑事第十八庭    法  官  胡芷瑜
以上正本證明與原本無異。
如不服本判決，應於收受送達後10日內向本院提出上訴書狀，並
應敘述具體理由；其未敘述上訴理由者，應於上訴期間屆滿後20
日內向本院補提理由書（均須按他造當事人之人數附繕本）「切
勿逕送上級法院」。
                                  書記官  沈慧玲
中    華    民    國    99    年     7    月    13    日
附錄論罪科刑法條全文：
毒品危害防制條例第10條第2項
施用第二級毒品者，處3年以下有期徒刑。

司法院資訊處製作；財團法人民間司法改革基金會備份。
